臺灣高等法院刑事判決　　　　　　　　　　　　　九十三年度上訴字第一０七一號
　　上　訴　人
　　即　被　告　壬○○
右上訴人因搶奪等案件，不服臺灣板橋地方法院九十三年度訴字第三一三號，中華民
國九十三年三月十八日第一審判決（起訴案號：臺灣板橋地方法院檢察署九十二年度
偵字第二一七四九號），提起上訴，本院判決如左：
    主  文
上訴駁回。
    事  實
一、壬○○曾因違反槍砲彈藥刀械管制條例等案件，經臺灣雲林地方法院以八十八年
    度訴字第二八四號判決應執行有期徒刑一年五月，併科罰金新臺幣一萬五千元，
    如易服勞役以（銀元）三百元折算一日，上訴後經臺灣高等法院臺南分院駁回上
    訴確定；又因犯竊盜等罪，經臺灣雲林地方法院以八十九年度易字第五一六號判
    決應執行有期徒刑二年六月確定；上開二案件經臺灣雲林地方法院以八十九年度
    聲字第八三六號裁定定應執行有期徒刑三年十月確定；有期徒刑部分刑期起算日
    期為民國八十九年十月十七日，指揮書執畢日期為九十三年八月四日；其又因犯
    竊盜罪，經臺灣雲林地方法院以九十年度易字第六五三號判決有期徒刑七月確定
    ，並接續前開案件之執行，即刑期起算日期為九十三年八月五日，並於九十二年
    二月十二日假釋交付保護管束，且預計於九十四年六月二十六日假釋期滿（於本
    件不構成累犯）。其竟基於為自己不法所有意圖之概括犯意，在假釋期間，連續
    為下列搶奪行為：
（一）於九十二年十月十七日下午四時許，騎乘不詳機車，在臺北縣蘆洲市○○街一
      二０號前，趁己○○不及防備之際，搶奪己○○置放在機車腳踏板上之手提袋
      一只【內有立據領回之己○○所有之中國信託、玉山銀行信用卡各一張；未經
      尋覓領回之己○○所有之新臺幣（下同）三、四千元、ＰＨＳＪ八八行動電話
      一支、
      卡十三張、提款卡七張等物】，得手後揚長離去而據為己有。
（二）於九十二年十月十九日下午三時許，騎乘不詳機車，在臺北市○○路與小西路
      路口，趁辛○○夫婦不及防備之際，搶奪辛○○手中之皮包一只【內有立據領
      回之辛○○配偶陳慕唐所有之駕照二張、信用卡五張、
      張；未經尋覓領回之辛○○所有之三、四千元等物】，得手後揚長離去而據為
      己有。
（三）於九十二年十月三十日下午五時許，騎乘不詳機車，在臺北縣蘆洲市○○路二
      號前，趁丁○○不及防備之際，搶奪丁○○身上手提包一只【內有立據領回之
      丁○○所有之駕照二張、信用卡四張、行照一張；未經尋覓領回之丁○○所有
      之一、二千元、ＮＯＫＩＡ牌八二五０型行動電話一支、照相機一台、
      一張、提款卡二張等物】，得手後揚長離去而據為己有。
（四）於九十二年十一月五日上午八時許，騎乘不詳機車，在臺北縣五股工業區○○○路與五工路口，趁乙○○不及防備之際，搶奪乙○○手中之皮包一只【內有
      立據領回之乙○○所有之
      健保卡一張；未經尋覓領回之乙○○所有之四千元、遠東百貨禮券三千元、健
      保ＩＣ卡一張、信用卡六張、提款卡四張、農會保管箱卡片一張、手機一支等
      物】，得手後揚長離去而據為己有。
（五）於九十二年十一月九日晚上九時許，騎乘不詳機車，在臺北縣新莊市○○路與
      新泰路路口，趁庚○○不及防備之際，搶奪庚○○置放在機車腳踏板上之手提
      袋一只【內有立據領回之庚○○所有之
      、郵局提款卡一張；未經尋覓領回之庚○○所有之一千六百元、行動電話二支
      （ＰＨＳＪ八八、ＯＫＷＡＰＩ六六）、鑰匙一串等物】，得手後揚長離去而
      據為己有。
（六）於九十二年十一月十日下午五時三十分許，騎乘不詳機車，在臺北縣蘆洲市○○街三六一巷巷口，趁甲○○不及防備之際，搶奪甲○○置放在腳踏車菜籃上
      之皮包一只【內有立據領回之甲○○所有之
      覓領回之甲○○所有之一千元、行動電話一支等物】，得手後揚長離去而據為
      己有。
二、壬○○又另行基於不法所有意圖之概括犯意，在假釋期間，連續為下列竊盜行為
    ：
（一）於九十二年十月間某日，在臺北縣五股鄉不詳地點山上，趁林富明不注意之際
      ，竊取不詳車輛內林富明所有自小客車行照一張、富邦保險證一張、
      張等物，得手後據為己有。
（二）於九十二年十一月五日上午十一時至下午五時間某時，在臺北縣蘆洲市○○街
      三三一巷二十七號前，趁楊政忠不注意之際，竊取丙○○所有而交由其表弟楊
      政忠使用之車牌號碼ＮＳＰ─五九一號重型機車一部，得手後據為己有。
（三）於九十二年十一月十四日下午四時許，以萬能鑰匙為工具，侵入戊○○位於臺
      北縣三重市○○街一七七巷十六號四樓住處（侵入住宅部分未據告訴），趁無
      人注意之際，竊取戊○○所有之筆記型電腦一部、電腦螢幕一座、美金三百六
      十元、駕照一張、健保卡一張（駕照一張、健保卡一張業由戊○○立據領回）
      等物。
三、壬○○另於九十二年十月間某日，在臺北市○○區○○街永順廢五金行，拾獲董
    政雄所有而遺失之駕照二張，竟不思將之交付警察機關，反而萌生為自己不法所
    有之意圖，將之侵占入己。
四、嗣於九十二年十一月二十一日凌晨二時許，在臺北縣三重市○○路○段四九號前
    ，經警查獲其持有第一級毒品海洛因、第二級毒品安非他命、注射針筒三支（違
    反毒品危害防制條例罪嫌部分業本院審理中）及前揭立據領回之物品、其他不詳
    人士所有，與本案無關之鑰匙四串、行動電話二具等物，並由其帶警前往臺北縣
    泰山鄉○里路三十一號前起獲前揭ＮＳＰ─五九一號重型機車一部。
五、案經己○○、辛○○、丁○○、乙○○、庚○○、甲○○、丙○○及戊○○訴由
    臺北市政府警察局大安分局報告臺灣板橋地方法院檢察署檢察官偵查起訴。
    理  由
一、按「除被告所犯為死刑、無期徒刑、最輕本刑為三年以上有期徒刑之罪或高等法
    院管轄第一審案件者外，於前條第一項程序進行中，被告先就被訴事實為有罪之
    陳述時，審判長得告知被告簡式審判程序之旨，並聽取當事人、代理人、辯護人
    及輔佐人之意見後，裁定進行簡式審判程序。」刑事訴訟法第二百七十三條之一
    第一項定有明文。查本件被告所犯上開刑法第三百二十五條第一項之意圖為自己
    不法之所有，而搶奪他人之動產罪；刑法第三百二十條第一項之竊盜罪；刑法第
    三百三十七條之侵占遺失物罪，其法定刑均非最輕本刑為三年以上有期徒刑之罪
    ，且被告於原審九十三年三月四日審判程序進行中，復就被訴之事實為有罪之陳
    述，經告知被告簡式審判程序之旨，被告及公訴人對於本件改依簡式審判程序審
    理亦均表示無意見，原審因依前揭刑事訴訟法規定，裁定本件在原審進行簡式審
    判程序。核無不合。
二、訊據被告壬○○對於右揭犯罪事實自警訊、偵查、原審、本院調查、審理中均坦
    承不諱，核與告訴人己○○、辛○○、丁○○、乙○○、庚○○、甲○○、丙○○、戊○○暨被害人董政雄於警詢或偵查中指訴之情節相符（見九十二年度偵字
    第二一０七三號偵查卷第十一至十八頁、第六十二至六十三頁；九十二年度偵字
    第二一七四九號偵查卷第五頁、第九至十頁），此外，復有贓物認領保管單多紙
    附卷可稽（見九十二年度偵字第二一０七三號偵查卷第二十至二十七頁）。稽諸
    前揭事證，本案事證明確，被告犯行堪以認定，應予依法論科。
三、因告訴人與被害人已在警詢、偵查中，對於被告之前開犯行證述明確，且被告自
    承無法賠償告訴人與被害人之損失如前，本院認再傳喚告訴人與被害人到庭僅係
    徒增彼等之困擾，妨害其工作，況彼等到庭亦無法從被告處獲得任何賠償，爰不
    予傳喚告訴人與被害人到庭，附此陳明。
四、核被告所為，係犯刑法第三百二十五條第一項之意圖為自己不法之所有，而搶奪
    他人之動產罪；刑法第三百二十條第一項之竊盜罪；刑法第三百三十七條之侵占
    遺失物罪。被告先後六次搶奪犯行、三次竊盜犯行，均時間緊接，所犯復各係構
    成要件相同之罪名，顯皆係出於概括犯意反覆為之，均為連續犯，應各依刑法第
    五十六條之規定，論以連續犯之一罪並加重其刑。被告前開連續搶奪、連續竊盜
    、侵占遺失物罪部分，犯意不同，行為互殊，且被告自承上開數罪間皆係另行起
    意，並無何關連等情（見原審卷第六一頁、九十三年三月四日審判筆錄），則被
    告所犯該等搶奪、竊盜與侵占遺失物罪間，應予分論併罰。
五、原審同此認定，因依刑事訴訟法第二百九十九條第一項前段、第二百七十三條之
    一第一項，刑法第五十六條、第三百二十五條第一項、第三百二十條第一項、第
    三百三十七條、第五十一條第五款、第四十一條第一項前段、第四十二條第二項
    ，罰金罰鍰提高標準條例第一條前段、第二條規定，審酌被告素行不佳，曾因違
    反槍砲彈藥刀械管制條例等案件，經臺灣雲林地方法院以八十八年度訴字第二八
    四號判決應執行有期徒刑一年五月，併科罰金一萬五千元，如易服勞役以（銀元
    ）三百元折算一日，上訴後經臺灣高等法院臺南分院駁回上訴確定；又因犯竊盜
    等罪，經臺灣雲林地方法院以八十九年度易字第五一六號判決應執行有期徒刑二
    年六月確定；上開二案件經臺灣雲林地方法院以八十九年度聲字第八三六號裁定
    定應執行有期徒刑三年十月確定；有期徒刑部分刑期起算日期為八十九年十月十
    七日，指揮書執畢日期為九十三年八月四日；其又因犯竊盜罪，經臺灣雲林地方
    法院以九十年度易字第六五三號判決有期徒刑七月確定，並接續前開案件之執行
    ，即刑期起算日期為九十三年八月五日，並於九十二年二月十二日假釋交付保護
    管束，且預計於九十四年六月二十六日假釋期滿等情，此有卷附臺灣高等法院被
    告全國前案紀錄表可稽，再被告正值壯年不思奮發向上，竟在假釋期間恣意搶奪
    及竊盜，其仍在假釋期間，不思於保護管束期間檢束其行止，並徹悟昨日之非，
    且被告上開犯行，嚴重破壞社會秩序及居家安全，又被告搶奪與竊盜財物之價值
    並非輕微，參以，被告自承無法賠償告訴人與被害人之損失等情（見原審九十三
    年二月二十三日訊問筆錄），然被告犯後業已坦承全部犯行，尚知悔悟，斟酌被
    告請求就有期徒刑部分定應執行三年以下之刑度，及公訴人請求就有期徒刑部分
    定應執行四年之刑度等一切情狀，就被告搶奪他人動產部分，量處有期徒刑貳年
    柒月。連續竊盜部分，量處有期徒刑壹年。侵占遺失物部分，量處罰金壹仟元。
    並就有期徒刑部分定應執行刑年陸月，且就罰金之部分，諭知易服勞役之折算
    標準。併認扣案之鑰匙四串、行動電話二具等物，與本案無關，且被告並無持之
    犯下前開搶奪、竊盜與侵占遺失物之犯行等情，業據被告供述明確，復查無其他
    積極證據足證該等扣案物品係被告所有並持之犯罪之工作，就該等物品，敘明不
    宣告沒收。經核認事用法，俱無違誤，量刑亦稱妥適，應予維持。被告上訴意旨
    ，指摘原審就其所犯各罪，不應分論併罰，及因為吸毒致犯刑章，原審量刑過重
    云云，為無理由，應予駁回。
據上論斷，應依刑事訴訟法第三百六十八條，判決如主文。
本案經檢察官吳國南到庭執行職務。
中　　　華　　　民　　　國　　九十三　　年　　　六　　　月      四　　　日
                              臺灣高等法院刑事第六庭
                                  審判長法  官  陳  春  秋
                                        法  官  王  麗  莉
                                        法  官  洪  英  花
右正本證明與原本無異。
搶奪部分如不服本判決應於收受送達後十日內向本院提出上訴書狀，其未敘述上訴之
理由者並得於提起上訴後十日內向本院補提理由書（均須按他造當事人之人數附繕本
）。
其餘部分不得上訴。
                                        書記官  陳  威  霖
中　　　華　　　民　　　國　　九十三　　年　　　六　　　月　　　七　　　日
刑法第三百二十五條第一項：
意圖為自己或第三人不法之所有，而搶奪他人之動產者，處六月以上五年以下有期徒
刑。
刑法第三百二十條第一項：
意圖為自己或第三人不法之所有，而竊取他人之動產者，為竊盜罪，處五年以下有期
徒刑、拘役或五百元以下罰金。
刑法第三百三十七條：
意圖為自己或第三人不法之所有，而侵占遺失物、漂流物或其他離本人所持有之物者
，處五百元以下罰金。
